【裁判字號】    99,易,22
【裁判日期】    990226
【裁判案由】    家暴傷害
【裁判全文】
臺灣嘉義地方法院刑事判決                99年度易字第22號
公  訴  人  臺灣嘉義地方法院檢察署檢察官
被      告  乙○○
上列被告因家暴傷害案件，經檢察官提起公訴（98年度偵字第
9187 號），本院判決如下：
    主  文
乙○○犯傷害罪，處有期徒刑肆月，如易科罰金，以新臺幣壹仟
元折算壹日。
    犯 罪 事 實
一、乙○○係甲○○之姪子，2人間具有家庭暴力防治法第3條第
    4款所定之家庭成員關係，平日同住在嘉義縣番路鄉觸口村
    觸口169號，惟感情不睦。乙○○於民國98年11月19日凌晨2
    時30分許，酒後自外返回上開住處，竟基於傷害人身體之故
    意，徒手毆打甲○○，致甲○○受有四肢多處擦傷、胸部挫
    傷、頭部外傷併臉部挫傷之傷害。
二、案經甲○○訴由嘉義縣警察局中埔分局報告臺灣嘉義地方法
    院檢察署檢察官偵查後起訴。
    理  由
壹、證據能力部分：
一、按被告以外之人於審判外之陳述，經當事人於審判程序同意
    作為證據，法院審酌該言詞陳述或書面陳述作成時之情況，
    認為適當者，亦得為證據。當事人、代理人或辯護人於法院
    調查證據時，知有第159條第1項不得為證據之情形，而未於
    言詞辯論終結前聲明異議，視為有前項之同意，刑事訴訟法
    第159條之5定有明文。查被告乙○○對於卷附各傳聞證據之
    證據能力未於言詞辯論結前聲明異議，且經本院於審理逐一
    提示予被告表示意見。本院審酌採納上開傳聞證據，無礙被
    告於程序上之彈劾詰問權利，而認卷附各傳聞證據合於刑事
    訴訟法第159條之5之規定，因而具證據能力。
貳、實體部分：
一、訊據被告乙○○矢口否認有何傷害犯行，辯稱：伊當時僅摔
    家中東西，並未出手毆打甲○○云云。惟查：
（一）被告於上開時間，酒後返回住處，如何進入告訴人房間內
      毆打告訴人成傷等情，業據告訴人於警詢、偵查及本院審
      理時指述綦詳（見警卷第5頁；偵查卷第6、7頁；本院卷
      第99年2月22日審理筆錄第5至8頁），其前後指述情節並
      無齟齬之處，並核與證人即案發當時同在案發地點之告訴
      人之女孫依竫於本院審理時證述之情節（見本院卷99年2
      月22日審判筆錄第14至17頁）相符，復參酌本件案發後孫
      依竫立即報警，由警方至現場處理，為證人甲○○、孫依
      竫於本院審理時證述明確，並為被告所是認，又告訴人於
      案發後即由救護車將其從案發現場送往財團法人天主教聖
      馬爾定醫院急診，並經醫師診斷受有四肢多處挫擦傷、胸
      部挫傷及頭部外傷合併臉部挫傷等傷害，亦有卷附財團法
      人天主教聖馬爾定醫院診斷證明書1件（見警卷第7頁）可
      憑，另被告自承其雖與告訴人無往來，然與證人孫依竫迄
      今仍維持不錯之感情，而查孫依竫於本院審理時之證詞，
      係就其所見聞之事實為陳述，態度中立，未見有刻意偏頗
      告訴人之情，是認證人甲○○、孫依竫之證詞應具憑信性
      。
（二）證人張雖於本院審理時證稱其陪同被告返家，未見被
      告毆打告訴人等語，惟被告自承不知案發當時張是否
      有在現場等情，是證人張於案發時是否有在現場見聞
      案發經過，並非無疑，又觀察證人張於本院作證時之
      情形，就第一個被告詢問其案發當晚所見聞事項之問題，
      竟停頓大半晌後稱不知該如何回答等語（見本院卷99年2
      月22日審判筆錄第8頁），此與被告供稱案發當晚之情形
      係聽聞自張之情，顯有矛盾，是證人張是否曾見
      聞案發當時之情形，讓人生疑，而交互詰問證人張案
      發細節結果，其證稱警察有至現場處理，告訴人係於警察
      至現場時才出面宣稱其報警，其不知道告訴人受傷等語（
      見本案卷99年2月22日審判筆錄第11頁），惟證人張
      既等候警察到場，竟對警察到場所要處理的事情一概不知
      ，且依據卷附診斷證明書所載告訴人之傷勢，應不難從告
      訴人外觀上窺知，證人張避而不答，有偏頗被告之嫌
      ，另證人張所陳離開被告住處之時間乃係案發前之時
      間，亦與事實不符（見本院卷99年2月22日審判筆錄第11
      頁）。綜上，證人張於本院審理時之供述不具憑信性
      ，不足資為有利於被告之認定。
（三）綜上所述，本件事證明確，被告上開辯詞並不足採信，其
      上開犯行至堪認定，應依法論科。
三、核被告所為，係犯刑法第277條第1項之傷害罪。爰審酌被告
    國中肄業之智識程度，與告訴人係叔姪關係，平日感情不睦
    ，徒手毆打告訴人之犯罪方式，告訴人所受之傷情，以及被
    告犯罪後仍矢口否認犯行，態度難認良好，且未能與告訴人
    達成和解，賠償其損害等一切情狀，量處如主文所示之刑，
    並諭知易科罰金之折算標準，以資懲儆。
據上論斷，應依刑事訴訟法第299條第1項前段，刑法第277條第
1項、第41條第1項前段，刑法施行法第1條之1第1項、第2項前段
，判決如主文。
本案經檢察官楊騏嘉到庭執行職務。
中    華    民    國    99    年    2     月    26    日
              刑事第三庭  法  官  劉瓊雯
以上正本證明與原本無異。
如不服本判決應於收受判決後10日內向本院提出上訴書狀，並應
敘述具體理由；其未敘述上訴理由者，應於上訴期間屆滿後20日
內向本院補提理由書（均須按他造當事人之人數附繕本）「切勿
逕送上級法院」。告訴人或被害人如對於本判決不服者，應具備
理由請求檢察官上訴，其上訴期間之計算係以檢察官收受判決正
本之日期為準。
中    華    民    國    99    年    2     月    26    日
                          書記官  劉美娟
附錄論罪科刑法條全文：
刑法第277條第1項
（普通傷害罪）
傷害人之身體或健康者，處3年以下有期徒刑、拘役或1千元以下
罰金。

司法院資訊處製作；財團法人民間司法改革基金會備份。
